---
title: "Rendu Travaux Pratiques 2"
output:
  html_document: default
  html_notebook: default
  pdf_document: default
---

** **

#### Règles de rendu

* Chaque TP donne lieu à un bref compte-rendu portant sur certaines questions posées dans l'énoncé du TPs.

* Le compte-rendu doit être complété à partir du texte de l'énoncé. Les codes R doivent être inclus dans le texte du compte-rendu (menu **Insert**) et commentés avec précision. **Les commentaires compteront pour une part importante dans la note**.

* Le compte-rendu doit être déposé **sur TEIDE à la fin de la séance de TP**. Les rendus en retard seront fortement pénalisés. Il est 

* Le compte-rendu doit être déposé **sur TEIDE au format HTML uniquement**. Utiliser la fonction **Preview** ou **knitr** du menu de rstudio pour obtenir le document au format souhaité. **Les fichiers "source" (Rmd) ne seront pas acceptés par les correcteurs**.


** **


#### Exercice 1:  

*  À partir de l'ensemble d'apprentissage, donner les fréquences des variables contenues dans chacune des 9 colonnes du tableau de données `tit_train`.  Arrondir les résultats à 2 décimales

```{r}
# help: magrittr
library(isd)
library(magrittr)
data("titanic_train")
tit_train <- titanic_train  
tit_train %>% apply(MARGIN = 2, FUN = mean) %>% round(2)
```

* Calculer la probabilité de survie d'un homme (`gender == 1`) ou une femme (`gender == 0`).

```{r}
# help: list
# help: cat
cat("Probabilité de survie d'un homme :\n")
mean(tit_train$survived[tit_train$gender == 1]) 

cat("Probabilité de survie d'une femme :\n")
tit_train$survived[tit_train$gender != 1] %>% mean
```

* Calculer la probabilité de survie d'un individu sachant sa classe à bord (colonnes 7 à 9 dans le tableau de données `tit_train`).
```{r}
colonnes <- 7:9

# Ecrire une fonction qui retourne la probabilité demandée pour la colonne j
mean_class <- function(j) {
    # ca_tient_en_une_ligne
    return(mean(tit_train$survived[tit_train[,j] == 1]))
  }

# appliquer la fonction aux colonnes 7:9
# help: sapply

prob <- sapply(colonnes, mean_class)
names(prob) <- names(tit_train[,colonnes])
prob
```

#### Exercice 2: 

* Calculer les probabilités de survie conditionnelles sachant les variables `gender` et `child` (4 cas).

```{r}
## attach permet d'utiliser directement les noms des variables d'un data.frame
## par exemple, on peut utiliser 'gender' à la place de 'tit_train$gender'

attach(tit_train)
cat("femmme adulte ou agée :\n") 
mean(survived[ !gender & (elder | adult) ])
cat("homme adulte ou agé :\n")
mean(survived[ gender & (elder | adult) ])
cat("jeune fille :\n")
mean(survived[ !gender & child ])
cat("jeune garçon :\n")
mean(survived[gender & child])
detach(tit_train)
```

* Calculer les nombres de prédictions correctes et incorrectes effectuées dans l'ensemble `tit_train` en considérant les fréquences de survie conditionnelles aux variables `gender` et `child`. Représenter les résultats sous forme de matrice de confusion.

```{r}

# help: for (i in 1:n){ body }
  pred <- NULL
  n <- nrow(tit_train)
   
  for (i in 1:n){
    # On selectionne un passager
    passenger <- tit_train[i,]  
    
    # Le boolean permet de selectionner tous les passager correspondant au même sexe et caracteristique enfant que le passager selectionne
    bool <- tit_train$gender == passenger$gender & tit_train$child == passenger$child 
    
    # On applique alors la moyenne sur tous les passager correspondants
    pred[i] <- mean(tit_train$survived[bool])
  }
  
  # Affiche la précision de la répartition
  accuracy <- sum( tit_train$survived == (pred > 0.5) )/nrow(tit_train)
  cat("Accuracy: ", accuracy)
  
  # Affiche la répartition entre ceux qui ont survécus et ceux que l'on prévoit qui vont survivre (FALSE, TRUE correspond à la prédiction et, 0,1 correspondent aux statistiques)
  table(tit_train$survived, (pred > 0.5) )
```

* Calculer  les nombres de prédictions correctes et incorrectes effectuées dans l'ensemble `tit_train`, le taux de bons classement (accuracy) et la perte logloss en considérant les fréquences de survie conditionnelles aux variables `gender`, `child` et `class3`  (donner le script complet).

```{r}

# help: for (i in 1:n){ body }
  pred <- NULL
  n <- nrow(tit_train)
  
  for (i in 1:n){
    # On selectionne un passager
    passenger <- tit_train[i,]  
    
    # Le boolean permet de selectionner tous les passager correspondant au même sexe, caracteristique enfant et la classe que le passager selectionne
    bool <- bool <- tit_train$gender == passenger$gender & tit_train$child == passenger$child & tit_train$class3 == passenger$class3
    
    # On applique alors la moyenne sur tous les passager correspondants
    pred[i] <- mean(tit_train$survived[bool])
  }
  
  # Affiche la précision de la répartition
  accuracy <- sum( tit_train$survived == (pred > 0.5) )/nrow(tit_train)
  cat("Accuracy: ", accuracy)
  
  # Affiche le LogLoss
  y = tit_train$survived
  pred[pred == 1] <- 0.999999
  p = pred
  L = - (sum(y * log(p) + (1 - y) * log(1 - p))) / length(y)
  cat("\nLogLoss: ", L)
```

* Pour l'ensemble de test, évaluer les performances du prédicteur fréquentiel s'appuyant sur les caractéristiques `gender`, `child`, `class3` selon les critères *accuracy* et *log-loss*  (donner le script complet).

```{r}
# accuracy
  # help: for (i in 1:n){ body }
  data("titanic_test")
  tit_test <- titanic_test
  
  pred <- NULL
  n <- nrow(tit_test)
  
  for (i in 1:n){
    # On selectionne un passager
    passenger <- tit_test[i,]  
    
    # Le boolean permet de selectionner tous les passager correspondant au même sexe, caracteristique enfant et la classe que le passager selectionne
    bool <- tit_train$gender == passenger$gender & tit_train$child == passenger$child  &  tit_train$class3 == passenger$class3 
     
    # On applique alors la moyenne sur tous les passager correspondants
    pred[i] <- mean(tit_train$survived[bool])
  }
  
  isd::eval_titanic(pred)
```

* Pour l'ensemble de test, évaluer les predictions un prédicteur s'appuyant sur un modèle de réseau de neurones ayant 5 neurones cachés et utilisant le profil complet d'un passager  selon les critères *accuracy* et *log-loss*  (donner le script complet).

```{r}
# input : on enleve la variable de survie (premiere colonne)
  x <- tit_train[,-1]

# output : la variable survie
  y <- tit_train[,1]
  
# On ajuste un réseau de neurones de 5 neurones cachés et on calcule les prédictions (probabilités) 
  mod <- nnet::nnet(x,  y, size = 5)
  pred_nnet <- predict(mod, tit_test)
  
# On affiche la précision de la prédiction et le logloss
  isd::eval_titanic(pred_nnet)
```

* Quelles prédictions vous semblent les meilleures ? Celles obtenues par les probabilités empiriques ou celles obtenues par le modèle neuronal ? Justifier votre réponse. 

La prédiction obtenues par les probabilités empiriques sont que celles obtenues par le modèle neuronal. Cela est expliqué par le fait que le réseau de neuronnes permet la simulation de l'évènement mais qu'il ne soit pas consistant, alors que les probabilités empiriques sont basés sur une variable définie qui est qu'une personne survit si la probabilité conditionnel de survie est supérieure à 0.5.


* Pour quels individus de l'ensemble test observe-t-on des différences de prédiction entre les approches empiriques et neuronales (donner le script complet) ? 

```{r}
  # Tous les individus ont des prédictions différentes entre les deux méthodes
  which(pred_nnet != pred)
```




