---
title: "Rendu Travaux Pratiques 2"
output:
  pdf_document: default
  html_notebook: default
  html_document: default
---

** **

#### Règles de rendu

* Chaque TP donne lieu à un bref compte-rendu portant sur certaines questions posées dans l'énoncé du TPs.

* Le compte-rendu doit être complété à partir du texte de l'énoncé. Les codes R doivent être inclus dans le texte du compte-rendu (menu **Insert**) et commentés avec précision. **Les commentaires compteront pour une part importante dans la note**.

* Le compte-rendu doit être déposé **sur TEIDE à la fin de la séance de TP**. Les rendus en retard seront fortement pénalisés. Il est 

* Le compte-rendu doit être déposé **sur TEIDE au format HTML uniquement**. Utiliser la fonction **Preview** ou **knitr** du menu de rstudio pour obtenir le document au format souhaité. **Les fichiers "source" (Rmd) ne seront pas acceptés par les correcteurs**.


** **


#### Exercice 1:  

*  À partir de l'ensemble d'apprentissage, donner les fréquences des variables contenues dans chacune des 9 colonnes du tableau de données `tit_train`.  Arrondir les résultats à 2 décimales

```{r}
# help: magrittr
library(magrittr)
tit_train <- titanic_train  
tit_train %>% apply(MARGIN = 2, FUN = mean) %>% round(2)
```

* Calculer la probabilité de survie d'un homme (`gender == 1`) ou une femme (`gender == 0`).

```{r}
# help: list
# help: cat
cat("Probabilité de survie d'un homme :\n")
mean(tit_train$survived[tit_train$gender == 1]) 

cat("Probabilité de survie d'une femme :\n")
tit_train$survived[tit_train$gender != 1] %>% mean
```

* Calculer la probabilité de survie d'un individu sachant sa classe à bord (colonnes 7 à 9 dans le tableau de données `tit_train`).
```{r}
colonnes <- 7:9

# Ecrire une fonction qui retourne la probabilité demandée pour la colonne j
mean_class <- function(j) {
    # ca_tient_en_une_ligne
    return(mean(tit_train[,j]))
  }

# appliquer la fonction aux colonnes 7:9
# help: sapply

prob <- sapply(colonnes, mean_class)
names(prob) <- names(tit_train[,7:9])
prob
```

#### Exercice 2: 

* Calculer les probabilités de survie conditionnelles sachant les variables `gender` et `child` (4 cas).

* Calculer les nombres de prédictions correctes et incorrectes effectuées dans l'ensemble `tit_train` en considérant les fréquences de survie conditionnelles aux variables `gender` et `child`. Représenter les résultats sous forme de matrice de confusion.

* Calculer  les nombres de prédictions correctes et incorrectes effectuées dans l'ensemble `tit_train`, le taux de bons classement (accuracy) et la perte logloss en considérant les fréquences de survie conditionnelles aux variables `gender`, `child` et `class3`  (donner le script complet).

* Pour l'ensemble de test, évaluer les performances du prédicteur fréquentiel s'appuyant sur les caractéristiques `gender`, `child`, `class3` selon les critères *accuracy* et *log-loss*  (donner le script complet).

* Pour l'ensemble de test, évaluer les predictions un prédicteur s'appuyant sur un modèle de réseau de neurones ayant 5 neurones cachés et utilisant le profil complet d'un passager  selon les critères *accuracy* et *log-loss*  (donner le script complet).

* Quelles prédictions vous semblent les meilleures ? Celles obtenues par les probabilités empiriques ou celles obtenues par le modèle neuronal ? Justifier votre réponse. 

* Pour quels individus de l'ensemble test observe-t-on des différences de prédiction entre les approches empiriques et neuronales (donner le script complet) ? 




